Minutes et répertoires du notaire Charles FERRANT, 4 avril 1582 - 1er juin 1611 (étude VII)
Archives nationales
- Minutes de Charles FERRANT, 1582 - 1er juin 1611; MC/ET/VII/38 - MC/ET/VII/85
  - Minutes (inventaires après décès). 1603, 24 avril - 1605, 23 décembre, 24 avril 1603 - 3 février 1605; MC/ET/VII/84
    - Inventaire des biens de la communauté ayant existé entre François Ladvocat, marchand drapier, bourgeois de Paris, et Barbe Magniac (signe Magnat), sa femme, demeurant rue Saint-Honoré, en la maison où pend pour enseigne Le Roi priant; à la requête de ladite Magniac, séparés de biens par sentence donnée au Châtelet de Paris le 4 décembre 1604. Assignation à comparaître donnée à Pierre de La Queulx, écuyer, maréchal des logis du régiment des gardes françaises du roi, et Marguerite Brelot, sa femme, mère dudit Ladvocat, et à Nicolas Gobelin, marchand et bourgeois de Paris, créanciers dudit Ladvocat., 11 décembre 1604; MC/ET/VII/84
    - Inventaire après décès de Marguerite Jacquet, à la requête de Raoul Lestourmy, son mari, bourgeois de Paris, demeurant rue de la Vieille-Monnaie, paroisse Saint-Jacques-de-la-Boucherie, où est pour enseigne La Clef, tant en son nom que comme tuteur de leurs enfants mineurs, habiles à se porter et nommer héritiers de leur mère. Jean Jacquet, prêtre curé de Champs-sur-Marne (77420), demeurant au collège d’Autun, au nom et comme subrogé tuteur des mineurs. Guillaume Bernard, oncle du veuf., 30 décembre 1604; MC/ET/VII/84
    - Inventaire après décès de Samson Pijart, marchand maître orfèvre, bourgeois de Paris, à la requête de Marguerite de La Haye, sa veuve, demeurant Vallée de Misère, paroisse Saint-Germain-l'Auxerrois, en son nom à cause de la communauté de biens qui a été entre le défunt et elle; aussi à la requête d’Antoine Pijart, maître orfèvre bourgeois de Paris, demeurant rue Truanderie, paroisse Saint-Eustache, Jacques Pijart, marchand maître orfèvre bourgeois de Paris, demeurant Vallée de Misère, paroisse Saint-Germain-l'Auxerrois, Claude Pijart, prêtre en l’église Saint-Germain-l'Auxerrois, et Marie Pijart, veuve de Guillaume Varye, maître fourbisseur et garnisseur d’épée à Paris, demeurant rue Petite-Sonnerie (rue de la Pierre-au-Poisson, ou de la Petite-Saunerie) paroisse dudit Saint-Germain, tous frères et sœur et habiles à se dire, porter et nommer héritiers de leur frère. Les biens étant en une chambre et bouge au deuxième étage de la maison en laquelle le défunt est décédé et la veuve demeurant, et en la boutique du défunt sur le Pont-au-Change où est pour enseigne Le Pigeon-Blanc., 30 décembre 1604; MC/ET/VII/84
    - Inventaire après décès de Marie Goullaffre, à la requête de Guillaume Poillou (Poislou), son mari, bourgeois de Paris, demeurant rue de la Lingerie, paroisse Saint-Eustache, en son nom, et de Martin Minouflet (Mynoflet), porteur de grains ès ports de l’école Saint-Germain et ès Halles de Paris, et Nicole Poillou, sa femme, fille de Guillaume Poillou et de la défunte, héritière universelle de sa mère., 27 janvier 1605; MC/ET/VII/84
    - Inventaire après décès de Louis de Lespine, marchand mercier, à la requête de Geneviève Rouges Oreilles (Rouge-Oreille), demeurant rue du Four, paroisse Saint-Eustache, au nom et comme tutrice de leurs enfants mineurs; en présence de Michel de Lespine (signe de Lepine), tailleur d'habits, subrogé tuteur des mineurs., 9 février 1604; MC/ET/VII/84
    - Inventaire après décès de Vincent Ancel, maître maréchal à Paris, à la requête de sa veuve Marie Hérouet, demeurant rue de la Cordonnerie (ultérieurement rue des Fourreurs), paroisse Saint-Opportune, tant en son nom à cause de la communauté qu’elle a eu avec son mari que comme tutrice de leurs enfants mineurs Nicolas Ancel, âgé de dix ans et demi, Anne Ancel, âgée de treize mois ou environ, et d’un posthume duquel elle dit être enceinte, habiles à se dire, porter et nommer héritiers de leur père; aussi à la requête de Nicolas Hérouet, marchand boucher, demeurant rue de la Cordonnerie, paroisse Saint-Germain-l'Auxerrois, tant en son nom à cause d’Agnès Ancel, sa femme, que comme tuteur d’Olivier Ancel, son frère; Agnès et Olivier Ancel, enfants de Vincent Ancel, leur père, et de feue Tiphaine Royer, sa première femme, et aussi habiles à se dire, porter et nommer héritiers du défunt leur père: et encore Nicolas Hérouet, subrogé tuteur de Nicolas et Anne Ancel et posthume; en présence de Charles Ancel, maître maréchal à Paris, demeurant à l’Échelle-du-Temple (rue des Vieilles-Haudriettes), paroisse Saint-Nicolas-des-Champs, subrogé de Olivier Ancel. Contrat de mariage., 3 février 1605; MC/ET/VII/84
    - Inventaire après décès de Marie Viron, à la requête d'Henri Gaboury, tapissier et teinturier ordinaire du Roi, demeurant à Paris, rue Saint-Honoré, paroisse Saint-Eustache, tant en son nom à cause de la communauté qu'il avait entre la défunte sa femme que comme tuteur de leurs enfants mineurs; en présence de Sébastien Payen, maître tapissier, demeurant rue de la Lanterne, paroisse Saint-Gilles-Saint-Leu, subrogé tuteur des mineurs., 28 avril 1605; MC/ET/VII/84
    - Inventaire après décès de Pierre Regnault, marchand et bourgeois de Paris, à la requête de Laurent Bry, sieur des Roches, demeurant à Vendôme, paroisse Saint-Martin, à présent à Paris, au nom et comme tuteur d’Anne Regnault, âgée de onze ans, Marie Madeleine Regnault, âgée de huit ans ou environ, filles mineures du défunt et de défunte Anne Galland, jadis sa femme; en présence de Nicolas Pavillon, avocat en la cour de Parlement, demeurant rue et paroisse Saint-Christophe, subrogé tuteur des mineurs; aussi à la requête de Marguerite Regnault, femme de Jean Desloges, marchand et bourgeois de Paris, demeurant rue Saint-Denis, en la maison où est pour enseigne Les Trois-Mores (Trois-Maures), paroisse Saint-Jacques-de-la-Boucherie, autorisée par justice, et de Pierre et Simon Regnault, licenciés ès droit, demeurant à Paris, en la maison dudit Desloges, leur beau-frère; aussi en présence de Nicolas Guyot, procureur au Châtelet de Paris, curateur de Marguerite, Pierre et Simon Regnault, frères et sœurs, enfants et habiles à se dire, porter et nommer héritiers du défunt leur père; en présence d’icelui Desloges et de Denis Mares (Marée), marchand et bourgeois de Paris, demeurant rue de Montmartre, paroisse Saint-Eustache, créanciers de la succession du défunt. Le défunt, tuteur des enfants d’Anne Galland, héritiers de Simon Galland, archidiacre de Tours (37)., 16 juillet 1605; MC/ET/VII/84
    - Inventaire après décès de Louis Delagrange, seigneur de Trianon, conseiller du Roi et trésorier général de France en la généralité d'Orléans, demeurant à Paris, rue des Mauvaises-Parolles, paroisse Saint-Germain-l'Auxerrois, à la requête de Marie de Bailleul, tant en son nom que comme tutrice et ayant la garde noble de Marie Delagrange, leur fille mineure; en présence d’Innocent Delagrange, seigneur de Neuville, conseiller du Roi en sa cour de Parlement à Paris oncle et subrogé tuteur de la mineure., 25 août 1605; MC/ET/VII/84
    - Inventaire après décès de Claude Lemaire, à la requête de Toussaint de Condé, son mari, maître tailleur d’habits à Paris, demeurant rue Saint-Honoré, en la maison où pendait autrefois pour enseigne Le Pressoir d’or, paroisse Saint-Eustache, tant en son nom que comme exécuteur du testament et ordonnance de dernières volontés de la défunte; aussi à la requête de Louise Lemaire, femme de Rieul Poullain, maître paumier demeurant à Clermont-en-Beauvaisis (60600), en son nom, héritière pour 1/6e de la défunte; d’Anne de Guerre, femme de Charles de Chappuzot, sergent royal au bailliage de Clermont, au nom et comme tutrice des enfants mineurs de défunt Nicolas Lemaire, procureur et notaire à Clermont, et d’elle, les mineurs héritiers pour 1/6e de la défunte; Michel Poullet, arpenteur juré en la prévôté et vicomté de Paris, et Suzanne Lemaire, sa femme, demeurant à Saint-Germain-des-Prés sur le port Malaquais, Suzanne Lemaire, fille de défunt Claude Lemaire, aussi héritière pour 1/6e de la défunte; en l’absence de Jean Lemaire, praticien à Clermont, et Jacqueline Lemaire, veuve de Denis Caouet, marchand à Clermont, enfants de défunts Philippe Lemaire, procureur et notaire à Clermont, héritiers pour 1/6e de la défunte; de Jacques Mouret, marchand bonnetier à Clermont, et Catherine Lemaire, sa femme, fille de défunt Jean Lemaire, héritière pour 1/6e de la défunte; et de Jean de Pot et Françoise Rebours, sa femme, tuteur de Marie Lemaire, fille mineure de défunt Nicolas Lemaire, la mineure aussi héritière pour 1/6e de la défunte, leur sœur et tante., 13 septembre 1605; MC/ET/VII/84
    - Inventaire après décès de Noël Viron, marchand et bourgeois de Paris, fait à Paris en la maison où il est décédé rue de la Poterie, paroisse Saint-Jean-en-Grève; à la requête de Gilles Viron (signe Vyron), bourgeois de Paris, demeurant rue du Coq, paroisse Saint-Germain-l'Auxerrois, en son nom, et de Sébastien Payen, marchand tapissier et bourgeois de Paris, demeurant rue de la Lanterne, paroisse Saint-Gilles-Saint-Leu en l’église M. Saint-Denis-de-la-Chartre, au nom et comme subrogé tuteur des enfants mineurs d’Henri Gaboury, tapissier du Roi et tentier de son artillerie de marine à Paris, et de feu Marie Viron, sa femme; Gilles Viron et les mineurs, habiles à se dire et porter héritier du défunt, père de Gilles et aïeul des mineurs; en présence de Jeanne Delabarre, veuve du défunt., 11 octobre 1605; MC/ET/VII/84
    - Inventaire après décès de Marguerite Le Vacher, à la requête de son veuf Martin Leclerc, marchand bonnetier bourgeois de Paris, demeurant sur le Pont-Saint-Michel, paroisse Saint-Barthélémy, tant en son nom que comme tuteur de Martin Leclerc, fils mineur de lui et de la défunte, sa dernière femme, le mineur habile à se dire, porter et nommer héritier de sa mère. Les biens étant en leur maison sur le Pont-Saint-Michel, où est pour enseigne Le Cheval-Blanc. Contrat de mariage; Michel Le Vacher et Martine Boncorps, père et mère de la défunte., 22 novembre 1605; MC/ET/VII/84
    - Inventaire après décès de Philippe Giffart, maître foulon de draps à Paris, à la requête de sa veuve Catherine Gervais, demeurant rue de la Tonnellerie, paroisse Saint-Eustache; en présence de Jean Soret, maître foulon de draps à Paris, demeurant rue et paroisse sus-dite, en son nom à cause de Marguerite Morin, sa femme, habile à se dire et porter héritière du défunt son cousin germain, et de Philippe Giffart, femme se disant autorisée et avoir charge de Pierre Crochet son mari, maître tireur d’or et d’argent à Paris, demeurant rue Saint-Denis, paroisse Saint-Sauveur, aussi habile à se dire et porter héritière du défunt son cousin; en l’absence de Toussaint Giffart, marchand mercier à Paris, qui ne serait venu ni comparu, ni aucun pour lui. Les biens étant en une chambre où le défunt est décédé et en laquelle la veuve demeure, des appartenances d’une maison où est à présent demeurant Nicolas Yon, marchand drapier bourgeois de Paris, rue de la Tonnellerie., 5 décembre 1605; MC/ET/VII/84
    - Inventaire après décès de Nicole Poillou, à la requête de Martin Mynoufflet (signe Minouflet), juré porteur de grains ès halles de Paris, demeurant rue de la Lingerie, paroisse Saint-Eustache en la maison où est pour enseigne La Trinité, tant en son nom que comme tuteur de leurs enfants mineurs; en présence de Guillaume Poillou, marchand bourgeois de Paris, demeurant en ladite rue et paroisse, aïeul maternel et subrogé tuteur des mineurs, habiles à se dire et porter héritiers de leur mère., 23 décembre 1605; MC/ET/VII/84
  - Minutes (inventaires après décès). 1606, 6 septembre - 1611, 4 mai, 19 janvier 1606 - 4 mai 1611; MC/ET/VII/85
    Voir aussi MC/ET/VII/78, MC/ET/VII/84.
    inventaires n°58 à 86.
    - Inventaire après décès d’Anne Ducarnoy; à la requête de Charles Rouet, marchand orfèvre et bourgeois de Paris, demeurant rue de la Tabletterie, paroisse Saint-Germain-l'Auxerrois, tant en son nom à cause de la communauté de biens qu'il a eue avec la défunte sa femme, que comme tuteur de Charles Rouet, âgé de cinq ans, leur fils mineur, seul héritier de sa mère; en présence de Jules Ducarnoy, marchand orfèvre et bourgeois de Paris, aïeul maternel et subrogé tuteur du mineur; l'inventaire est fait aussi suite au décès survenu depuis de Marie Rouet, fille dudit Rouet et de la défunte., 19 janvier 1606; MC/ET/VII/85
    - Inventaire après décès de Nicolas Guelault, bourgeois de Paris, fait en une maison à Paris, rue Comtesse-d'Artois, où il est décédé le 21 du présent mois; à la requête de Nicole de Cocquerel (signe de Coquerel), sa veuve, tant en son nom que comme exécutrice du testament et ordonnance de dernières volontés du défunt, de Nicolas Guelault, marchand bourgeois de Paris, demeurant rue Comtesse-d'Artois, en son nom, et de Jeanne Guelault, femme séparée de biens d'avec Louis Bocquet, marchand bourgeois de Paris, demeurant rue des Halles, paroisse Saint-Laurent, en son nom; Nicolas et Jeanne Guelault, frère et sœur, enfants du défunt et de défunte Marie Passart, jadis sa femme, habiles à se dire et porter héritiers de leur père., 22 février 1606; MC/ET/VII/85
    - Inventaire après décès de Claude Dupont, procureur en la cour de Parlement, et d’Anne Prieur, jadis sa femme; à la requête de Nicolas Dupont, procureur en Parlement, tant en son nom que comme tuteur et curateur de Claude Dupont, son neveu, fils mineur d’Archambault Dupont, vivant avocat en ladite cour et de Madeleine Le Prévost, sa femme, à présent femme de Pierre Gaulcher, contrôleur des tailles en l’élection de Rosoy-en-Brie (77540); Marie Dupont femme autorisée par justice au refus de Pierre Germignon, procureur en ladite cour, Jeanne Dupont, pareillement femme autorisée par justice au refus de Jacques Doillart, procureur en ladite cour, demeurant rue Serpente, paroisse Saint-Séverin; Suzanne Dupont, femme séparée de biens de Gilles Tellier (Le Tellier), marchand et bourgeois de Paris, de présent demeurant à Marcilly-sur-Eure (27810) près d’Anet (28260) en Normandie, elle étant de présent à Paris; et encore ledit Germignon comme subrogé tuteur du mineur; Nicolas, Marie, Suzanne et Jeanne Dupont, frères et sœurs, et Claude Dupont, leur neveu, habiles à se dire, porter et nommer héritiers chacun pour une cinquième partie des défunts, père et mère de Nicolas, Marie, Suzanne et Jeanne Dupont, et aïeul et aïeule du mineur. Les biens étant en une maison et ses appartenances à Paris, rue de la Monnaie, dite Le Petit-Cerf, paroisse Saint-Germain-l'Auxerrois, en laquelle les défunts étaient demeurant et en laquelle lesdits Nicolas Dupont et Germignon sont à présent demeurant, et en une autre maison à Suresnes appartenant à la succession, montrés par Nicolas Dupont et Anne de La Roche, sa femme. Contrat de mariage. Contrat de mariage Germignon – Dupont. Contrat de mariage Suzanne Dupont - Gilles Le Tellier, tailleur et valet de chambre de Monseigneur le duc d’Aumale. Contrat de mariage Dupont – Doillard., 5 avril 1606; MC/ET/VII/85
    - Inventaire après décès de Marin Tournant, marchand et bourgeois de Paris; à la requête de Jeanne Moisant (Moysant), sa veuve, demeurant à Paris, rue Saint-Denis, en la maison où pend pour enseigne L’Écu de France, paroisse Saint-Sauveur, d’Alexandre et Jacques Tournant, frères, marchands et bourgeois de Paris, en leurs nom, Jean Lemaistre, marchand boucher, bourgeois de Paris, à cause d’Agnès Tournant, sa femme, Nicolas Petit, maître chapelier demeurant à Saint-Germain-des-Prés, à cause de Julienne Tournant, sa femme, et Barthélemy Musnier, maître maréchal à Paris, à cause de Nicole Tournant, sa femme, et encore Jeanne Moisant au nom et comme tutrice de Geneviève Tournant, fille mineure du défunt et d’elle, Alexandre Tournant, subrogé tuteur de la mineure. Tous lesdits Tournant enfants et héritiers, chacun pour 1/6e du défunt, leur père., 6 septembre 1606; MC/ET/VII/85
    - Inventaire après décès de Guillaume Poillou, marchand et bourgeois de Paris, demeurant rue de la Lingerie, paroisse Saint-Eustache, survenu le 29 septembre 1606; à la requête de Martin Minouflet (Mynouflet), juré porteur de grains à Paris, demeurant sous la Tonnellerie, paroisse Saint-Eustache, tant comme exécuteur du testament et ordonnance de dernières volontés du défunt, que comme tuteur de ses enfants mineurs et de défunte Nicole Poillou, jadis sa femme, fille du défunt et de défunte Marie Gallaffre, sa femme. Les mineurs habiles à se dire et porter héritiers du défunt, leur aïeul maternel; en présence de Jean Dumonstier, marchand fripier, bourgeois de Paris, demeurant sous la Tonnellerie, paroisse Saint-Eustache, subrogé tuteur des mineurs., 5 octobre 1606; MC/ET/VII/85
    - Inventaire après décès de Nicolas Le Maire, marchand pelletier, bourgeois de Paris, à la requête de Nicolas Le Maire, marchand, maître tapissier, bourgeois de Paris, tant en son nom que comme exécuteur du testament et ordonnance de dernières volontés du défunt; en présence de Françoise Le Maire, femme de Bernard Vicquette, marchand de vin, bourgeois de Paris, et de Marguerite Le Maire, filles du défunt, et de Pierre Francisque Caroubel, violoniste de la chambre du roi, et Catherine Le Maire, sa femme de lui autorisée, aussi fille du défunt; tous les susnommés Le Maire habiles à se dire, porter et nommer héritiers de leur père. En une chambre et bouge en laquelle il demeurait et est décédé, des appartenances de la maison où pend pour enseigne La Hure de Sanglier, rue de la Tonnellerie, paroisse Saint-Eustache. Marie Regnault, veuve Antoine Le Maire. Contrat de mariage Nicolas Le Maire - Jeanne Le Roy. Nicolas Le Maire - Jeanne Foullon., 30 octobre 1606; MC/ET/VII/85
      Parmi les papiers:
      COTE 7: contrat de mariage de Pierre-Francisque Caroubel et de Catherine Le Maire, comportant une dot de 400 écus et une rente de 190 livres, passé devant Symon et Barrière, le 8 novembre 1583.
      COTE 8: échange entre Nicolas Le Maire et Pierre-Francisque Caroubel, d'un corps de logis adossé à la muraille et situé derrière la maison dudit Le Maire, rue des Vieux-Augustins moyennant 50 écus de rente.
    - Inventaire après décès de Geneviève Tagourdeau, à la requête de Charles Le Grand, juré vendeur et contrôleur de vins à Paris, demeurant rue Saint-Honoré, paroisse Saint-Germain-l'Auxerrois, tant en son nom que comme tuteur de Geneviève Le Grand, leur fille mineure habile à se dire, porter et nommer héritière de sa mère; en présence d’Émery Luillier (signe Leulier), maître pâtissier oublayer à Paris, au nom et comme subrogé [tuteur] de la mineure. En les appartenances de la maison où est pour enseigne Le Roi priant, rue Saint-Honoré, place aux Chars, paroisse Saint-Germain-l'Auxerrois., 6 novembre 1606; MC/ET/VII/85
    - Inventaire après décès de Claude Vastellet, veuve de Martin Maloire, huissier sergent à cheval au Châtelet de Paris, et auparavant veuve de Nicolas Blondeau, maître pâtissier bourgeois de Paris; à la requête de Pierre de Sainct-Denis, praticien en court laye, demeurant à Paris, rue Quiquetone, en la maison où pend pour enseigne La Croix-d’or, paroisse Saint-Eustache, au nom et comme procureur de Sébastien de Sainct-Denis, notaire royal à Tours, demeurant paroisse Saint-Pierre du Boile, son père, ayant pouvoir et puissance par sa procuration de rechercher, recevoir et appréhender la succession échue à Sébastien de Sainct-Denis par le décès et trépas de la défunte, sa sœur maternelle; aussi à la requête de Pierre de Sainct-Denis, en qualité de légataire de la défunte Vastellet, sa tante; en présence d’Anne de Creil, veuve de Pierre de Caen le jeune, grenetier de Paris, nommée par la défunte exécutrice de son testament; aussi en présence de Baptiste Boullart, juré crieur de corps et de vins, demeurant rue Fromagerie, paroisse Saint-Eustache, qui était opposé au scellé mis et apposé sur les biens de la défunte; en l’absence de Cécile Blondeau, femme autorisée par justice au refus de Jean Miguet, son mari, héritière par bénéfice d’inventaire du défunt Nicolas Blondeau., 9 décembre 1606; MC/ET/VII/85
    - Inventaire après décès de Claude Mauperlier, à la requête de Pierre de Plancy, marchand, maître apothicaire, épicier, bourgeois de Paris, demeurant rue Saint-Honoré, paroisse Saint-Germain-l'Auxerrois, tant en son nom que comme tuteur de leurs enfants mineurs; en présence de Claude Gaverelle, marchand et bourgeois de Paris, demeurant rue des Gravilliers, paroisse Saint-Nicolas-des-Champs, au nom et comme subrogé [tuteur] des mineurs., 18 décembre 1606; MC/ET/VII/85
    - Inventaire après décès d’Étienne Siflet, maître tailleur d’habits à Paris; à la requête de Marie Moreau, sa veuve, demeurant rue de Bétizy, paroisse Saint-Germain-l’Auxerrois, tant en son nom que comme tutrice de leurs enfants mineurs, héritiers de leur père; en présence de Jean Siflet, prêtre, chantre et chanoine de l’église Saint-Vitry et chanoine ès églises Notre-Dame et Saint-Étienne de Troyes-en-Champagne (Troyes 10000), oncle et subrogé tuteur des mineurs. Contrat de mariage., 12 juin 1607; MC/ET/VII/85
    - Inventaire avant mariage et à sa requête de Marie Berthault, veuve de Rieul Roynel, huissier sergent royal ? partout le royaume de France, demeurant à Crépy-en-Valois, elle de présent à Paris, rue Saint-Honoré, paroisse Saint-Eustache, en la maison en laquelle est demeurant Jean de La Roche, marchand et bourgeois de Paris. Suivant la clause stipulée par le contrat de mariage entre ladite Berthault et Constantin Guyon, les fiancés, du 11 septembre 1607., 14 septembre 1607; MC/ET/VII/85
    - Inventaire après décès de Toinette Morel, à la requête de Claude Perrin, son mari, voiturier par terre à Paris, demeurant sur le rempart proche de la porte Saint-Antoine, paroisse Saint-Paul, tant en son nom que comme père et légitime tuteur de Nicolas et Marie Perrin, leurs enfants mineurs., 19 octobre 1607; MC/ET/VII/85
    - Inventaire après décès de Simone Collichon, à la requête de Claude Le Roy, son mari, marchand épicier, bourgeois de Paris, demeurant rue aux Fers, en la maison où pend pour enseigne Les trois cuillères, paroisse Saint-Eustache, tant en son nom à cause de la communauté qui a existé entre lui et la défunte, qu’à cause du don mutuel passé entre eux; aussi à la requête de Thomas Collichon, marchand épicier, bourgeois de Paris, demeurant mêmes rue et paroisse, Étiennette Collichon, veuve de Philippe Resnel, marchand à Mantes-sur-Seine (Mantes-la-Jolie, 78200), en leurs noms, et Guillaume Daret, procureur au bailliage et siège présidial de Mantes, y demeurant, au nom et comme tuteur de Philippe Daret, fils mineur de lui et de défunte Louise Collichon, sa première femme. Thomas, Étiennette et Louise Collichon, frère et sœurs de la défunte et habiles à en être ses héritiers., 25 octobre 1607; MC/ET/VII/85
    - Inventaire après décès de Jean Boudin, prêtre vicaire habitué en l’église Saint-Germain-l'Auxerrois, à la requête de René Laigre, prêtre chanoine en la même église, demeurant au cloître dudit lieu, au nom et comme exécuteur du testament et ordonnance de dernière volonté du défunt; en présence de René et Pierre Boudin, frères, René maître d’école à Paris, demeurant rue Jean-le-Loingtier en ladite paroisse, et Pierre, sous-clerc en ladite église, habiles à se dire, porter et nommer héritiers du défunt. Les biens étant en une chambre que le défunt occupait, dépendant d’une maison audit cloître appartenant (?) à la chapelle Saint-Denis en laquelle est demeurant un nommé La Traverse, malletier de la Reine. Christophe Boudin, frère du défunt., 26 octobre 1607; MC/ET/VII/85